臺灣臺中地方法院刑事裁定
111年度聲字第3208號
聲  請  人  臺灣臺中地方檢察署檢察官
受  刑  人  陳晁偉



上列聲請人因受刑人數罪併罰有二裁判以上，聲請定其應執行之
刑（111年度執聲字第2361號），本院裁定如下：
    主  文
陳晁偉因犯如附表所示各罪所處之刑，應執行有期徒刑貳年貳月
。
    理  由
一、聲請意旨略以：受刑人陳晁偉犯數罪，先後經判決確定如附
    表所示，應依刑法第53條、第51條第5款規定，定其應執行
    之刑，爰依刑事訴訟法第477條第1項規定聲請裁定等語。　
二、按裁判確定前犯數罪者，併合處罰之。但有下列情形之一者
    ，不在此限：一、得易科罰金之罪與不得易科罰金之罪。二
    、得易科罰金之罪與不得易服社會勞動之罪。三、得易服社
    會勞動之罪與不得易科罰金之罪。四、得易服社會勞動之罪
    與不得易服社會勞動之罪。前項但書情形，受刑人請求檢察
    官聲請定應執行刑者，依第51條規定定之；數罪併罰，有二
    裁判以上者，依刑法第51條之規定，定其應執行之刑；宣告
    多數有期徒刑者，於各刑中之最長期以上，各刑合併之刑期
    以下，定其刑期，但不得逾30年，刑法第50條、第53條及第
    51條第5款分別定有明文。又數罪併罰中之一罪，依刑法規
    定得易科罰金，若因與不得易科之他罪併合處罰結果而不得
    易科罰金時，原可易科部分所處之刑，自亦無庸為易科折算
    標準之記載（司法院釋字第144號解釋意旨參照）。
三、經查，受刑人陳晁偉因犯如附表所示數罪，經本院先後判處
    如附表所示之刑，均經確定在案，有各該案件判決及臺灣高
    等法院被告前案紀錄表在卷可稽。而受刑人所犯上開各罪，
    有刑法第50條第1項但書所列之不得併合處罰情事，惟受刑
    人就上開數罪已請求檢察官聲請定應執行刑，有臺灣臺中地
    方檢察署刑法第50條第1項但書案件是否請求定應執行刑調
    查表附卷可憑。茲檢察官聲請定其應執行刑，本院審核認屬
    正當。爰審酌法律之外部性界限及內部性界限，並考量受刑
    人所犯如附表所示各罪之整體犯罪過程、行為態樣、犯罪時
    間、對法益侵害之加重效應，及罪數所反應行為人人格、犯
    罪傾向及對其施以矯正之必要性，暨本院函知受刑人得於文
    到5日內就本件定應執行刑具狀陳述意見，受刑人迄未表示
    意見等情狀，定其應執行之刑如主文。
四、依刑事訴訟法第477條第1項，刑法第50條第1項第1款、第2 
    項、第53條、第51條第5款，裁定如主文。
中　　華　　民　　國　　111 　年　　11　　月　　1 　　日
                  刑事第十四庭  法  官  劉育綾
以上正本證明與原本無異。
如不服本裁定，應於收受送達後5日內向本院提出抗告狀（應附
繕本）。
                                書記官  黃泰能
中　　華　　民　　國　　111 　年　　11　　月　　1 　　日
附表：受刑人陳晁偉定應執行之刑案件一覽表     編號  1 2 3 罪名  竊盜 竊盜 竊盜 宣告刑  有期徒刑4月 有期徒刑3月 有期徒刑3月 犯罪日期  109年3月1日 109年3月25日 109年3月17日 偵查(自訴)機關 年度案號  臺中地檢109年度偵字第8467號 臺中地檢109年度偵字第9684號 臺中地檢109年度偵字第13321號 最後事實審 法　　院 臺灣臺中地方法院 臺灣臺中地方法院 臺灣臺中地方法院  案　　號 109年度簡字第692號 109年度簡字第584號 110年度易緝字第159號  判決日期 109年6月12日 109年6月30日 110年10月25日 確定 判決 法    院 臺灣臺中地方法院 臺灣臺中地方法院 臺灣臺中地方法院  案    號 109年度簡字第692號 109年度簡字第584號 110年度易緝字第159號  確定日期 109年7月27日 109年8月12日 110年11月23日 是否為得易科罰金之案件  是 是 是 備註  臺中地檢109年度執字第12203號（編號1至7經本院以111年度聲字第1184號裁定應執行有期徒刑2年） 臺中地檢109年度執字第15476號（編號1至7經本院以111年度聲字第1184號裁定應執行有期徒刑2年） 臺中地檢111年度執字第141號（編號1至7經本院以111年度聲字第1184號裁定應執行有期徒刑2年） 

     編號  4 5 6 罪名  竊盜 竊盜 竊盜 宣告刑  有期徒刑7月 有期徒刑5月 有期徒刑4月(3次) 犯罪日期  109年3月17日 109年3月1日 109年3月4日、 109年3月11日、 109年3月12日 偵查(自訴)機關 年度案號  臺中地檢109年度偵字第13321號 臺中地檢109年度偵字第9341、17605、17610號 臺中地檢109年度偵字第9341、17605、17610號 最後事實審 法　　院 臺灣臺中地方法院 臺灣臺中地方法院 臺灣臺中地方法院  案　　號 110年度易緝字第159號 110年度易緝字第144號 110年度易緝字第144號  判決日期 110年10月25日 110年12月15日 110年12月15日 確定 判決 法    院 臺灣臺中地方法院 臺灣臺中地方法院 臺灣臺中地方法院  案    號 110年度易緝字第159號 110年度易緝字第144號 110年度易緝字第144號  確定日期 110年11月23日 111年1月13日 111年1月13日 是否為得易科罰金之案件  否 是 是 備註  臺中地檢111年度執字第142號（編號1至7經本院以111年度聲字第1184號裁定應執行有期徒刑2年） 臺中地檢111年度執字第1591號（編號1至7經本院以111年度聲字第1184號裁定應執行有期徒刑2年） 臺中地檢111年度執字第1591號（編號1至7經本院以111年度聲字第1184號裁定應執行有期徒刑2年） 

    編號  7 8 罪名  竊盜 竊盜 宣告刑  有期徒刑8月 有期徒刑4月 犯罪日期  109年3月15日 109年3月2日 偵查(自訴)機關 年度案號  臺中地檢110年度偵緝字第1260號 臺中地檢109年度偵字第10224號 最後事實審 法　　院 臺灣臺中地方法院 臺灣臺中地方法院  案　　號 110年度易字第2366號 110年度訴緝字第148號  判決日期 111年1月19日 111年7月14日 確定 判決 法    院 臺灣臺中地方法院 臺灣臺中地方法院  案    號 110年度易字第2366號 110年度訴緝字第148號  確定日期 111年3月1日 111年8月9日 是否為得易科 罰金之案件  否 是 備註  臺中地檢111年度執字第3164號（編號1至7經本院以111年度聲字第1184號裁定應執行有期徒刑2年） 臺中地檢111年度執字第11195號